臺灣臺北地方法院刑事判決　　　　　　　　96年度易字第63號
公　訴　人　臺灣臺北地方法院檢察署檢察官
被　　　告　乙○○
　　　　　　戊○○
共　　　同
選任辯護人　黃景安律師
上列被告因詐欺案件，經檢察官提起公訴（95年度偵字第24919
號），被告於準備程序中就被訴事實為有罪之陳述，經告以簡式
審判之旨，並聽取當事人之意見後，經本院合議庭裁定以簡式審
判程序審理，本院判決如下：
    主  文
乙○○、戊○○共同意圖為自己不法之所有，以詐術使人將本人
之物交付，乙○○處有期徒刑貳年，戊○○處有期徒刑壹年陸月
。扣案如附表二、三、四所示之物均沒收。
    事  實
一、乙○○、戊○○係夫妻，乙○○、戊○○、丙○○（另行審
    理）與姓名年籍不詳，綽號蔡大哥、小郭、小蔣之成年人，
    共同基於意圖為自己不法所有之犯意聯絡，自民國95年8月
    底某日起，先租用基隆市○○區○○街118號3樓，後因房租
    太貴，於同年9月中旬移至基隆市七堵區（起訴書誤載為仁
    愛區，應予更正）百六街15號乙○○經營之潔伕洗車行內，
    在上開二處架設提供詐騙集團使用之轉接詐騙電話機房，提
    供詐騙集團成員使用。上開詐騙集團之行騙手法，包括冒稱
    檢察署、法院及警察機關名義，假借應徵保全、司機、網路
    拍賣、假親友、假中獎、網路援交、色情應召、六合彩明牌
    等，騙取民眾當面交付金錢或匯入款項，再由車手前往收款
    或領款，詳如附表一所示。乙○○等人則係架設電話轉接機
    房提供大陸地區詐騙集團作為轉接民眾回撥電話使用，乙○○接獲蔡大哥等寄來之閘道器（Gateway）、數位式行動通
    訊電路中繼器（DMT- Digital Mobile Trunk，俗稱節費器
    ）等電信設備，再租用中華電信股份有限公司（下稱中華電
    信公司）之固定制ADSL服務，將線路接妥，並依蔡大哥指示
    前往貨運站等收取SIM卡，先以其手機試撥是否可用，可用
    者插入節費器使用，並與大陸方面兩邊皆進行測試，不可用
    者分類後丟棄。待乙○○接獲接獲大陸地區詐騙集團通知通
    話品質不良時，則移動天線或節費器位置，或關閉電源一段
    時間再重新開啟，若係通知卡片遭斷話，則再插入新的卡片
    使用，以此方式建構由節費器、閘道器及中華電信ADSL數據
    機組成之電話轉接機房，並擔任線路維護、故障排除之工作
    ；戊○○與丙○○則協助看顧機房、處理蔡大哥匯入包括乙○○、甲○○與庚○○（均業經本院判處有期徒刑壹年）3
    個機房之薪資分配、詢問維護通話品質相關事項等。乙○○
    等人可分得之薪水為每月新台幣（下同）3至5萬元，已領取
    2次，每更換1張卡片可另得100元，蔡大哥將款項匯入乙○○設於基隆市第二信用合作社新店分社之00000000000號帳
    戶。如此，當被害人依照詐騙集團指示回撥詐騙電話時，即
    經由乙○○、戊○○、丙○○之機房，直接接通位於大陸地
    區之詐騙集團成員，被害人對此並不知情，進而遭詐騙集團
    詐騙。
二、甲○○（綽號狐狸）與己○○（綽號娃娃）係男女朋友，經
    由乙○○之介紹，而共同與不詳姓名成年男子「蔡大哥」基
    於意圖為自己不法所有之犯意聯絡，自95年10月底某日起，
    在台北縣中和市○○路567之1號2樓，架設提供詐騙集團使
    用之轉接詐騙電話機房，提供大陸地區詐騙集團作為轉接民
    眾回撥電話使用，二人前往超峰快遞板橋站領取蔡大哥自大
    陸寄來之閘道器（Gatew ay）、數位式行動通訊電路中繼器
    （DMT- Digital Mobile Trunk，俗稱節費器）、天線等電
    信設備，接受綽號「小郭」者之指示，接妥己○○名義向中
    華電信股份有限公司（下稱中華電信公司）申請之ADSL設備
    ，並依蔡大哥指示前往貨運站等收取SIM卡，先以其手機試
    撥是否可用，可用者插入節費器使用，並與大陸方面兩邊皆
    進行測試，不可用者分類後丟棄，待接獲接獲大陸地區詐騙
    集團通知通話品質不良時，則移動天線或節費器位置，或關
    閉電源一段時間再重新開啟，若係通知卡片遭斷話，則再插
    入新的卡片使用，以此方式建構由節費器、閘道器及中華電
    信ADSL數據機組成之電話轉接機房，並擔任線路維護、故障
    排除之工作，二人須隨時注意更換卡片及維持通話品質，向
    小郭回報新插入之卡片號碼，並登簿紀錄，約定月薪3萬元
    （尚未領取）。被害人被害情形如附表一所示。
三、庚○○（業經本院判處有期徒刑壹年）與乙○○、自稱「林
    大偉」及「小郭」之不詳姓名成年男子共同基於意圖為自己
    不法所有之犯意聯絡，由林大偉先帶庚○○至台北縣新莊市
    ○○路中華電信服務處申辦ADSL服務，林大偉將節費器、閘
    道器、天線等物品運至庚○○位於台北縣新莊市○○○路11
    8號之21住處，而由乙○○至該處為其組裝妥當，自95年10
    月19日起，以同上方式架設轉接詐騙電話之機房，庚○○負
    責更換卡片及調整訊號，再將遭斷話之卡片寄至林大偉與小
    郭指定之地點。約定月薪3萬元（尚未領取）。被害人被害
    情形如附表一所示。
四、嗣經臺灣臺北地方法院檢察署檢察官受理民眾報案，指揮內
    政部警政署刑事警察局（下稱刑事警察局）追查，於95 年
    11月15日指揮刑事警察局持臺灣臺北地方法院檢察署檢察官
    核發之拘票及臺灣臺北地方法院核發之95年度聲搜字第1658
    號搜索票至乙○○、甲○○上開處所執行搜索，當場查獲如
    附表二、三所示供犯罪所用之閘道器、節費器、ADSL數據機
    、SIM卡等物品。後經乙○○帶同警方前往庚○○上開住處
    ，經庚○○同意搜索後，查獲附表四所示供犯罪所用之閘道
    器、節費器、ADSL數據機、SIM卡等物品。
四、案經內政部警政署刑事警察局報請臺灣臺北地方法院檢察署
    檢察官偵查起訴，乙○○、戊○○於準備程序進行中就被訴
    事實為有罪之陳述，本院合議庭裁定由受命法官獨任進行簡
    式審判程序審理。
    理  由
一、上揭犯罪事實，業據被告乙○○、戊○○於本院審理時均坦
    承不諱，核與共同被告甲○○、己○○、庚○○所供情節相
    符，並有如附表一所示被害人於警詢時所指述情節在卷，且
    有報案紀錄、匯款單、交易明細、偽造公文、收據、刷卡收
    據、報紙廣告附卷可稽及扣案如附表二、三、四所示之SIM
    卡及節費器等在卷可憑，並有相關通訊監察譯文、現場照片
    、機房使用紀錄簿在卷可參，足認被告等出於任意性之自白
    確與事實相符，從而本件事證明確，被告犯行洵堪認定。
二、核被告乙○○、戊○○所為，均係犯刑法第339條第1項詐欺
    罪，被告乙○○、戊○○二人與姓名年籍不詳，綽號「蔡大
    哥」、「小郭」、「小蔣」之成年人間、被告乙○○與共同
    被告甲○○、己○○、蔡大哥、小郭之間及被告乙○○與共
    同被告庚○○、林大偉及小郭之間，均有犯意聯絡及行為分
    擔，為共同正犯。其二人所為之犯行為均係接續而為，為接
    續犯，以一罪論。扣案如附表二、三、四所示之物，係被告
    等與共犯所有供犯罪所用之物，應依刑法第38條第1項第2款
    之規定，併予宣告沒收。爰審酌被告二人犯罪之動機、目的
    、造成詐欺集團成員行使詐術騙取款項後，得以因電話轉接
    而不致為警方加以追蹤查緝，危害警方對於社會治安之維護
    ，本件被害人被害金額共計高達新台幣16,385,058元，被告
    乙○○並介紹共同被告甲○○、己○○、庚○○共同犯罪，
    依通訊監察譯文所示，被告戊○○亦參與該等犯行之管理，
    尚非如偶然為之，且查，被告二人均無法賠償被害人之損失
    ，惟被告二人實際非鉅及犯罪後於本院審理中坦承犯行之態
    度等一切情狀，分別量處如主文所示之刑，以資懲儆。
據上論斷，應依刑事訴訟法第273條之1第1項、第299條第1項前段
、刑法第28條、第339條第1項，刑法施行法第1之1條，判決處如
主文。
本案經檢察官丁○○到庭執行職務
中　　華　　民　　國　　96　　年　　1 　　月　　30　　日
　　　　　　　　刑事第二庭    法　官　沈君玲
以上正本證明與原本無異。
如不服本判決，應於判決送達後10日內向本院提出上訴狀（應抄
附繕本）。告訴人或被害人如對於本判決不服者，應具備理由請
求檢察官上訴，其上訴期間之計算係以檢察官收受判決正本之日
期為準。
　　　　　　　　　　　　　　　書記官　袁以明
中　　華　　民　　國　　96　　年　　1 　　月　　31　　日
附錄本案論罪科刑法條全文
刑法第339條
中華民國刑法第339條
（普通詐欺罪）
意圖為自己或第三人不法之所有，以詐術使人將本人或第三人之
物交付者，處5年以下有期徒刑、拘役或科或併科1千元以下罰金
。
以前項方法得財產上不法之利益或使第三人得之者，亦同。
前二項之未遂犯罰之。
